【裁判字號】    98,交訴,190
【裁判日期】    980806
【裁判案由】    肇事逃逸罪
【裁判全文】
臺灣臺中地方法院刑事判決             98年度交訴字第190號
公  訴  人  臺灣臺中地方法院檢察署檢察官
被      告  丙○○
                    國民
上列被告因公共危險等案件，經檢察官提起聲請簡易判決處刑（
98年度偵字第12161號），經本院豐原簡易庭認不宜簡易判決處
刑而改依通常程序審理，經本院合議庭裁定適用簡式審判程序，
本院判決如下：
    主    文
丙○○服用酒類不能安全駕駛動力交通工具而駕駛，累犯，處有
期徒刑月。又駕駛動力交通工具肇事，致人受傷而逃逸，累犯
，處有期徒刑柒月。應執行有期徒刑捌月。
    犯罪事實
一、丙○○前於民國91年1月7日，因施用第二級毒品案件，經本
    院以90年度豐簡字第559號判決處有期徒刑3月確定。又於91
    年7月17日，因轉讓第二級毒品案件，經臺灣高等法院臺中
    分院以91年度上訴字第304號判決處有期徒刑2年，並經最高
    法院以91年度台上字第3925號判決駁回上訴確定，嗣經合併
    定應執行刑為有期徒刑2年1月確定，於93年11月9日假釋付
    保護管束期滿，以已執行論。其於97年12月11日19時許，在
    臺中縣東勢鎮之某小吃店，飲用高粱酒及米酒酒類後，已達
    於不能安全駕駛動力交通工具之程度，竟仍於同日19時40分
    許，駕駛車牌號碼3R-6162號自小客車，搭載友人欲返回石
    岡鄉，於同日20時17分許，途經臺中縣石岡鄉○○路316號
    前時，不慎自後撞擊由甲○○所騎乘之車牌號碼PN5-661號
    重機車，致甲○○人車倒地，並受有後背部擦挫傷及腦震盪
    等傷害（過失傷害部分未據告訴）。詎丙○○於駕駛動力交
    通工具肇事致人受傷後，竟未停留現場協助救護處理，當場
    基於肇事逃逸犯意，駕駛上開自小客車離去。其後，復於同
    日20時30分許，在同路617號前路段，不慎撞及潘純美所有
    並停放路邊之車牌號碼1262-LP號自小客車，經警據報前往
    處理查獲，其後丙○○經抽血檢驗測得血液中酒精濃度達
    461.8mg/dl（換算呼氣酒精濃度約為每公升2.3毫克）。
二、案經臺中縣警察局東勢分局報請臺灣臺中地方法院檢察署檢
    察官偵查而聲請簡易判決處刑，經改依通常程序審理。
    理    由
一、訊據被告丙○○對於上開酒後駕車肇事逃逸等公共危險犯行
    ，坦承不諱，核與證人甲○○於警詢、偵訊之證述及被告以
    外之人潘純美於警詢時之陳述情節相符，並有員警職務報告
    1 紙、道路交通事故現場圖、臺中縣警察局道路交通事故調
    查報告表（一）（二）各2紙、臺中縣警局交通隊東勢小隊
    道路交通事故車籍駕籍紀錄表3紙、東勢鎮農會附設農民醫
    院血清檢驗報告單」刑法第一百八十五條之三案件測試觀察
    紀錄表、臺中縣警察局疑似道路交通事故肇事逃逸追查表、
    甲○○診斷證明書各1紙、現場照片8張等附卷可稽。且按刑
    法第185條之3之公共危險罪，係「抽象危險犯」，不以發生
    具體危險為必要，參考德國、美國之認定標準，對於酒精濃
    度呼氣已達每公升0.55MG/L或血液濃度達0.11％以上，肇事
    率為一般正常人之10倍，認已達「不能安全駕駛」之標準（
    法務部88年5月18日法88檢字第001669號函參照），被告丙
    ○○上開酒精濃度顯已達於不能安全駕駛之程度。
二、按道路交通事故之發生，常非於己之鄰親家里，時有告救不
    能情事，乃科以肇事者須即採取救護或其他必要措施，並應
    向警察機關報告之法定義務，以防因就醫延誤致生無謂傷亡
    ，並俾得通知傷亡者家屬到場，以明責任，是凡肇事人於行
    車肇事致人受傷或死亡，未即採取救護或其他必要措施，並
    向警察機關報告，即駕車逃逸者，均應依該規定處罰，至其
    嗣後是否受刑事訴追及已否與被害人達成民事和解，賠償損
    失，對其應受處罰乙節，並不生影響。職是之故，汽車駕駛
    人駕駛汽車肇事，不論其責任之歸屬為何，即有義務留在肇
    事現場，採取救護或其他必要措施，並向警察機關報告，以
    維護他人之生命與其他用路人之交通安全。其立法目的，既
    係促使駕駛人於肇事致死傷後，能對被害人即時救護，報告
    警察機關，以減少死傷，是該罪之成立祇以行為人有駕駛動
    力交通工具肇事，致人死傷而逃逸之事實為已足，至行為人
    之肇事有否過失，則非所問（最高法院92年度臺上字第4468
    號刑事判決參照）。本件被告駕駛車輛撞擊甲○○所搭乘之
    機車致其受傷，其對被害人當場受有傷害已有認識，其竟未
    採取救護或其他必要措施，並向警察機關報告，即竟行駕車
    離去嗣經警循線查獲，其肇事逃逸亦已甚灼然。從而本案事
    證明確，被告犯行堪予認定。
三、核被告所為，係犯刑法第185條之3之公共危險及第185條之4
    之肇事逃逸罪。其所犯上開2罪，犯意各別，行為互殊，應
    予分論併罰之。另被告前曾受有期徒刑以上之執行完畢，有
    刑案資料查註紀錄表在卷可稽。其於5年內故意再犯本件有
    期徒刑以上之罪，均為累犯，依刑法第47條第1項規定，各
    加重其刑。爰審酌被告犯罪之動機、目的、手段、所生危害
    及犯後坦承犯行等一切情狀，分別量處如主文所示之刑，並
    定其應執行刑。
據上論斷，應依刑事訴訟法第299條第1項前段、第273條之1第1項
，刑法第185條之3、第185條之4、第47條第1項、第51條第5款，
判決如主文。
本案經檢察官乙○○到庭執行職務。
中    華    民    國    98    年    8     月     6    日
                  刑事第二庭    法  官  郭德進
以上正本證明與原本無異。
如不服本判決應於收受判決後10日內向本院提出上訴書狀，並應
敘述具體理由；其未敘述上訴理由者，應於上訴期間屆滿後20日
內向本院補提理由書（均須按他造當事人之人數附繕本）「切勿
逕送上級法院」。
                                書記官  陳惠玲
中    華    民    國    98    年    8     月     6    日
附錄論罪科刑法條
中華民國刑法第185條之3
服用毒品、麻醉藥品、酒類或其他相類之物，不能安全駕駛動力
交通工具而駕駛者，處一年以下有期徒刑、拘役或科或併科十五
萬元以下罰金。
中華民國刑法第185條之4（肇事遺棄罪）
駕駛動力交通工具肇事，致人死傷而逃逸者，處6月以上5年以下
有期徒刑。


司法院資訊處製作；財團法人民間司法改革基金會備份。
